臺灣臺中地方法院民事判決　　　　九十三年度訴字第二二九０號
　　原　　　告　新安產物保險股份有限公司高雄分公司
　　法定代理人　甲○○
　　訴訟代理人　乙○○
　　　　　　　　陳進昇
　　　　　　　　丁○○
　　複代理人　　張莉貞
　　被　　　告　丙○○
　　訴訟代理人　張介銘
右當事人間請求損害賠償事件，本院於民國九十三年十二月十日言詞辯論終結，判決如左：
　　主　　　文
原告之訴及假執行之聲請均駁回。
訴訟費用由原告負擔。
　　事實及理由
一、本件原告主張：其所承保訴外人李惠芳所有車號九二二二─ＦＣ號自小客車車體竊盜損
　　失險。於民國（下同）九十二年六月二十三日，被告向李惠芳借得上開小客車駕駛，並
　　停於台中市○○區○○路與永春東路口附近，遭不詳之人所竊。原告已依約給付保險金
　　新台幣（下同）五十九萬六千五百二十九元予李惠芳，並依保險法第五十三條取得代位
　　求償權。今被告使用系爭車輛未盡善良管理人之注意，致該車輛為人所竊，對李惠芳應
　　負損害賠償責任，原告爰依上開保險代位求償權規定、民法第一百八十四條第一項、第
　　一百九十六條規定，請求被告賠償。並聲明：被告應給付原告五十九萬六千五百二十九
　　元，及自起訴狀繕本送達之翌日起，至清償日止，按年息百分之五計算之利息；且陳明
　　願供擔保請准宣告假執行。
二、被告則以：系爭車輛係李惠芳之父李育壎與已故友人張文熙駕駛至東興路與永春東路口
　　附近停置（即失竊地點），並至附近阿秋活蟹餐廳聚餐，並邀被告前去，席間被告雖向
　　李育壎商借系爭車輛，以供被告隔日至新竹市送貨使用，被告於李育壎允借後，偕同李
　　育壎於九十二年六月二十三日下午五時許，前往停車處所取車，惟該車業已不在該處，
　　被告並未借得該車使用。被告於九十二年六月二十四日下午四時十分前往報案，係因李
　　惠芳人在屏東有事無法趕來，李育壎對台中市亦不熟稔，故請被告代為報案，系爭車輛
　　非在被告保管使用中失竊，原告請求被告賠償，並無理由等語置辯。並聲明：原告之訴
　　及假執行之聲請均駁回。如受不利益之判決願供擔保請准宣告免為假執行。
三、兩造經協議整理爭點及簡化如下：
　　不爭事實：
（一）原告有承保訴外人李惠芳所有車號九二二二─ＦＣ號自小客車車體竊盜損失險。於九
　　　十二年六月二十三日，該車停於台中市○○區○○路與永春東路口附近，遭不詳之人
　　　所竊。原告依約給付保險金五十九萬六千五百二十九元予李惠芳。
（二）依卷附警局車輛竊盜報案資料記載：報案人為被告，失竊時間：九十二年六月二十三
　　　日十七時，報案時間：九十二年六月二十四日十六時。
　　爭執事實：
（一）系爭車輛是否為被告向李惠芳所借，而駕駛停於該失竊地點，並因被告未盡善良管理
　　　人之注意保管而失竊？四、得心證之理由：
（一）本件原告主張：系爭車輛是被告向李惠芳所借，而駕駛停於該失竊地點，並因被告未
　　　盡善良管理人注意而失竊，被告對李惠芳應負損害賠償責任，原告已取得李惠芳對被
　　　告之損害賠償請求權，自得請求被告賠償等語。惟原告上開主張，業經被告否認，並
　　　辯稱：其不認識李惠芳，僅認識李惠芳之父李育壎，當日係李育壎駕車至失竊地點停
　　　放，被告本欲向李育壎借車使用，惟與李育壎同往失竊地點取車時，發現該小客車業
　　　已遭竊，被告並無原告主張之過失行為等語。經查：
　１、原告就其主張被告有駕駛系爭車號九二二二─ＦＣ號自小客車，因保管不慎而遭竊之
　　　事實，固提出理賠計算書、李惠芳駕駛執照、行車執照、失竊證明單、讓與契約書、
　　　失竊地點照片、代位求償同意書、理賠同意書各一份為證，惟上開李惠芳駕駛執照為
　　　李惠芳之駕駛證明，行車執照則為李惠芳為九二二二─ＦＣ號自小客車車主之證明，
　　　又理賠計算書、讓與契約書、代位求償同意書、理賠同意書各一份等，係原告有承保
　　　系爭車輛並出險理賠保險金予李惠芳之證明文件，而失竊證明單、失竊地點照片，亦
　　　僅足證明系爭小客車確有失竊之事實，惟其等尚不足以證明系爭小客車係被告駕駛保
　　　管中所失竊。
　２、又原告雖提出理賠申請書一份，欲證明被告有其主張之過失行為存在，審諸系爭理賠
　　　申請書，其係李惠芳向原告申請理賠之文書，而非被告所出具之文書，是尚難以該文
　　　書之記載內容，即遽認被告有原告所主張之過失行為存在，況證人李育壎即訴外人李
　　　惠芳之父到庭結證：「（與李惠芳是何關係？）我們是父女，李惠芳所有車號９２２
　　　２─ＦＣ的汽車，我有開過，確實駕駛的日期我不記得，但是這輛車是我把它開到台
　　　中來失竊的，我開車來台中是找朋友，朋友帶我去吃飯，我把車停在路旁，後來我喝
　　　醉酒，朋友把我載回家休息，隔天我要去開車的時候，就發現車子不見了，因為我那
　　　時候還酒醉，被告說要幫我去報案，我是在來台中的那天晚上去喝酒，我是隔日的白
　　　天去找車子就找不到，是朋友帶我去海產店喝酒的，所以店名我不記得，我把車子開
　　　來台中，沒有借給別人，被告是有跟我談，要向我借車，但是我跟他到現場時，就發
　　　現車子不見，被告要跟我借車，是說要把車子開到北部去送貨，但是他跟我去牽車時
　　　，車子就不見了，我有告訴我的女兒這件事情，我女兒後來有去保險公司去聲請理賠
　　　，並且保險公司也有理賠，如何聲請是我女兒去辦的我不清楚，我女兒跟被告不熟，
　　　名字是我告訴我女兒的，報案是被告幫我去報的。」等語（詳參本院九十三年十二月
　　　十日言詞辯論筆錄），按兩造就證人李育壎上開證詞並不爭執，是依證人李育壎所證
　　　內容，系爭車號９２２２─ＦＣ自小客車最後之駕駛人為李育壎，系爭小客車係李育
　　　壎駕駛保管中而遭竊，被告雖有意借車使用，惟李育壎未交車予被告前，該車即已失
　　　竊，被告並無原告所主張借用小客車駕駛，及過失致使該小客車失竊之過失行為存在
　　　，被告對李惠芳自無賠償義務存在，是原告主張被告對李惠芳有五十九萬六千五百二
　　　十九元之損害賠償義務存在，李惠芳已將該損害賠償請求權讓與原告，因此原告對被
　　　告有上開請求權存在，即無可採。
（二）綜上所述，本件被告就李惠芳所有之系爭小客車之失竊損害，並無任何故意或過失之
　　　行為，被告對李惠芳並不負損害賠償之責任，李惠芳對被告既無侵權行為損害賠償請
　　　求權存在，自無從將原告主張之損害賠償請求權讓與原告，從而，原告本於侵權行為
　　　損害賠償及代位權之法律關係，請求被告給付原告五十九萬六千五百二十九元，及自
　　　起訴狀繕本送達之翌日起，至清償日止，按年息百分之五計算之利息，為無理由，應
　　　予駁回。
五、兩造其餘之攻擊防禦方法，經審酌結果，與本案判決結果無影響，爰不一一論述，併此
　　敘明。
六、本件原告之訴既經駁回，其假執行之聲請，失所附麗，應併駁回之。
七、訴訟費用負擔之依據：民事訴訟法第七十八條。
中　　　　華　　　　民　　　　國　 九十三　 年　　 十二　　　月　　二十八　　 日
　　　　　　　　　　　　　　　　　臺灣臺中地方法院民事第三庭
~B法　　　官　王金洲
右為正本，係照原本作成。
如對本判決上訴，須於判決送達後二十日內向本院提出上訴狀（須附繕本）。
中　　　　華　　　　民　　　　國　 九十三　 年　　 十二　　　月　　二十八　　 日
~B法院書記官
